臺灣士林地方法院刑事判決
110年度簡上字第116號
上  訴  人  
即  被  告  盧祐勛


                    居臺北市○○區○○路0段00巷00號0樓之00（指定送達處所）              
上列上訴人即被告因毀棄損壞案件，不服本院中華民國110年7月
21日110年度審簡字第264號第一審刑事簡易判決（起訴案號：臺
灣士林地方檢察署109年度偵字第19193號），提起上訴，本院管
轄之第二審合議庭判決如下： 
    主  文
原判決撤銷。    
盧祐勛犯致令他人物品不堪用罪，科罰金新臺幣伍仟元，如易服
勞役，以新臺幣壹仟元折算壹日。
    事  實
一、盧祐勛因細故而對呂國棟心生不滿，竟基於致令他人物品不
    堪用之犯意，於民國109年10月4日凌晨4時17分許，將呂國
    棟所管領靠行登記在弘聖交通有限公司名下停放在臺北市○○
    區○○街0段000巷0弄00號前之車牌號碼000-00號營業用小客
    車之天線螺絲轉鬆，致令該天線於呂國棟正常駕車過程中因
    螺絲鬆脫而掉落；復承上揭犯意，於同日上午8時30分許，
    持其所有之剪刀1把（未扣案），剪斷呂國棟所有裝設在上
    址之監視器錄影設備電線，致令該監視器錄影設備不堪使用
    ，足以生損害於呂國棟。嗣經呂國棟察覺上情而報警處理，
    始悉上情。
二、案經呂國棟訴由臺北市政府警察局南港分局移送臺灣士林地
    方檢察署檢察官偵查起訴。
    理  由
一、按被告以外之人於審判外之言詞或書面陳述，除法律有規定
    者外，不得作為證據；又被告以外之人於審判外之陳述，雖
    不符同法第159條之1至第159條之4之規定，而經當事人於審
    判程序同意作為證據，法院審酌該言詞陳述或書面陳述作成
    時之情況，認為適當者，亦得為證據；又當事人、代理人或
    辯護人於法院調查證據時，知有第159條第1項不得為證據之
    情形，而未於言詞辯論終結前聲明異議者，視為有前項之同
    意，刑事訴訟法第159條第1項、第159條之5分別定有明文。
    考其立法意旨在於傳聞證據未經當事人之反對詰問予以核實
    ，原則上先予排除。惟若當事人已放棄反對詰問權，於審判
    程序中表明同意該等傳聞證據作為證據；或於言詞辯論終結
    前未聲明異議，基於尊重當事人對傳聞證據之處分權，及證
    據資料愈豐富，愈有助於真實發見之理念，且強化言詞辯論
    主義，使訴訟程序得以順暢進行，上開傳聞證據亦均具有證
    據能力。而所謂「審酌該陳述作成時之情況，認為適當」者
    ，係指依各該審判外供述證據製作當時之過程、內容、功能
    等情況，是否具備合法可信之適當性保障，加以綜合判斷而
    言。經查，本判決所引用各該被告以外之人所為審判外之陳
    述以及其他書面陳述，雖均屬傳聞證據，惟均查無符合刑事
    訴訟法第159條之1至第159條之4等情形，且當事人於本院審
    判期日中就證據能力部分均表示無意見而不予爭執，並迄至
    言詞辯論終結前，當事人知悉有同法第159條第1項不得為證
    據之情形，猶未再聲明異議，本院審酌上開證據資料製作時
    之情況，並無違法不當（例如：該違背法定程序屬證據相對
    排除法則，且情節重大）及證明力明顯過低之瑕疵，亦認為
    以之作為證據應屬適當，依刑事訴訟法第159條之5之規定，
    認上揭證據資料均有證據能力。
二、上揭犯罪事實，業據被告盧祐勛先後於警詢及本院審理中坦
    白承認（見偵卷第10至11頁、原審卷第34頁、本院卷第39、
    40、77、79頁），核與證人即告訴人呂國棟先後於警詢及偵
    查中證述之被害情節大致相符（見偵卷第13至14、69至71頁
    ），並有監視錄影畫面擷取照片7張、受損物品照片2張在卷
    可資佐證（見偵卷第25、33至37、41頁），足徵被告上開任
    意性自白與事實相符，堪以採信。綜上所述，本件事證明確
    ，被告犯行洵堪認定，應依法論科。
三、論罪科刑部分：
    按刑法第354條之毀損他人器物罪，以使所毀損之物失其全
    部或一部之效用為構成要件，所謂「毀棄」即毀壞滅棄，係
    指以銷毀、滅除、拋棄等方法，使物之本體全部喪失其效用
    及價值者；所稱「損壞」即損傷破壞，係指損害、破壞物之
    外觀形貌而減損其一部效用或價值者；所稱「致令不堪用」
    係指除毀棄、損壞物之本體外，以其他不損及原物形式之方
    法，使物之一部或全部喪失其效用者而言。查被告上開所為
    雖不足致各該器物本體全部喪失效用，惟仍均足致各該器物
    喪失原有功能性而減損其一部效用及價值。核被告所為，係
    犯刑法第354條之致令他人物品不堪用罪。又其先後於如事
    實欄一所示時間、地點所為致令他人物品不堪用之行為，係
    於密切接近之時間、同一地點實行，侵害同一法益，各行為
    之獨立性極為薄弱，且係出於同一犯意，依一般社會健全觀
    念，在時間差距上，顯難強予分開，應視為數個舉動之接續
    施行，合為包括之一行為予以評價，為接續犯，應論以一罪
    。    
 四、撤銷改判理由及科刑審酌事項：
（一）原審經審理結果，認被告犯罪事證明確，予以論罪科刑，
      固非無見。惟查，被告於本院審理中已與告訴人成立和解
      ，賠償其所受損害，此有本院110年11月29日和解筆錄、1
      11年2月15日電話紀錄表各1紙存卷可考（見本院卷第35至
      36、45頁），原審未及審酌此一有利被告之量刑事由，即
      有未合。被告執此指摘原判決不當，為有理由，應由本院
      管轄之第二審合議庭予以撤銷改判。
（二）爰審酌被告因細故而對告訴人心生不滿，以如事實欄一所
      示方式致令他人物品不堪用，造成告訴人受有財產上損害
      ，惟念及被告於犯後尚能坦認犯行，並與告訴人達成和解
      ，賠償其所受損害，且告訴人於本院審理中亦表明已與被
      告達成和解，願意原諒被告等語明確（見本院卷第43、80
      頁），兼衡酌被告之品性素行、犯罪動機、目的、告訴人
      受損物品價值、生活狀況（未婚，目前無業，甫因罹患骨
      盆腔良性腫瘤而接受切除手術治療，並有睡眠障礙而須持
      續接受治療）、教育程度為大學肄業等一切情狀，量處如
      主文第二項所示之刑，並審酌被告之職業、經濟能力、維
      持刑罰執行之有效性與公平性等情狀，諭知易服勞役之折
      算標準。
五、按供犯罪所用、犯罪預備之物或犯罪所生之物，屬於犯罪行
    為人者，得沒收之。但有特別規定者，依其規定；又前二項
    之沒收，於全部或一部不能沒收或不宜執行沒收時，追徵其
    價額；又宣告前二條之沒收或追徵，有過苛之虞、欠缺刑法
    上之重要性、犯罪所得價值低微，或為維持受宣告人生活條
    件之必要者，得不宣告或酌減之，刑法第38條第2項、第4項
    、第38條之2第2項分別定有明文。經查，未扣案剪刀1把，
    雖係被告所有供犯如事實欄一所示之罪所用之物，業經被告
    供明在卷（見偵卷第11頁），然經本院審酌該物品既非屬違
    禁物，復無其他證據足資認定現尚存在，兼衡以該物品得於
    一般市面輕易購入，對刑罰之一般預防或特別預防助益甚微
    ，且對照被告犯罪情節與本院量處如主文所示之刑，本案對
    該被告所有供犯罪所用之物宣告沒收或追徵價額與否，已欠
    缺刑法上之重要性，為符合比例原則，兼顧訴訟經濟，爰依
    刑法第38條之2第2項規定，不予宣告沒收或追徵其價額。  
      
據上論斷，應依刑事訴訟法第455條之1第1項、第3項、第369條
第1項前段、第364條、第299條第1項前段，刑法第354條、第42
條第3項前段、第38條之2第2項，刑法施行法第1條之1第1項，判
決如主文。
本案經檢察官楊舒婷提起公訴，檢察官馬凱蕙到庭執行職務。
中　　華　　民　　國　　111 　年　　5 　　月　　12　　日
                  刑事第四庭審判長  法　官  楊秀枝

                                    法　官  謝當颺

                                    法　官  彭凱璐
以上正本證明與原本無異。
本判決不得上訴。
                                    書記官  羅淳柔
中　　華　　民　　國　　111 　年　　5 　　月　　12　　日
附錄論罪科刑法條：
中華民國刑法第354條
毀棄、損壞前二條以外之他人之物或致令不堪用，足以生損害於
公眾或他人者，處二年以下有期徒刑、拘役或一萬五千元以下罰
金。